臺灣屏東地方法院民事裁定　　　　　 110年度消債清字第56號
　　　　　　　　　　　　　　　　　 110年度消債全字第6 號
聲　請　人
即 債務 人　黃譁宸（原名：黃惠君）



上列當事人因消費者債務清理事件聲請清算，本院裁定如下：
    主  文
債務人黃譁宸自民國110 年10月18日中午12時起開始清算程序。
命司法事務官進行本件清算程序。
保全處分之聲請駁回。
    理  由
一、按債務人不能清償債務或有不能清償之虞者，於法院裁定開
    始更生程序或許可和解或宣告破產前，得向法院聲請依本條
    例所定清算程序，清理其債務；法院開始清算程序之裁定，
    應載明其年、月、日、時，並即時發生效力，消費者債務清
    理條例（下稱消債條例）第3 條、第80條前段、第83條第1
    項分別定有明文。次按法院裁定開始清算程序後，得命司法
    事務官進行清算程序，復為消債條例第16條第1 項前段所明
    定。
二、本件聲請意旨略以：聲請人積欠至少新臺幣（下同）403,25
    6,000 元之債務，有不能清償之情，且曾於110 年5 月間與
    最大債權人臺灣土地銀行股份有限公司進行消費者債務清理
    前置調解，惟協商不成立。聲請人復未經法院裁定開始更生
    程序或許可和解或宣告破產，爰依法聲請准予裁定清算等語
    。
三、聲請人所主張之上開事實，業據其提出所述相符之財產及收
    入狀況說明書、債權人清冊、財團法人金融聯合徵信中心當
    事人查詢個人資料（信用報告）回覆書、財政部南區國稅局
    107 至109 年度綜合所得稅各類所得資料清單、全國財產稅
    總歸戶財產查詢清單及勞工保險被保險人投保資料表等件為
    證，並有調解程序筆錄在卷可參。經查：
㈠、關於聲請人收入部分，聲請人現從事臨時工，每月收入24,0
    00元，有收入切結書可參，且高於勞保投保薪資11,100元，
    堪信屬實。至聲請人之支出部分，聲請人陳稱每月必要支出
    費用及扶養費共34,600元，惟未提出全部單據供本院審酌，
    應依消債條例第64條之2 第1 項規定，以110 年衛生福利部
    公告臺灣省每人每月最低生活費之1.2 倍即15,946元為計算
    基準。關於扶養費部分，聲請人育有未成年之女，現年5 歲
    ，其108 、109 年均無所得，名下無財產，現仍在學，有戶
    籍謄本、財政部南區國稅局108 至109 年度綜合所得稅各類
    所得資料清單、全國財產稅總歸戶財產查詢清單及在學證明
    書可參，堪認有受聲請人扶養之必要。而上開扶養義務應由
    聲請人及其前配偶共同負擔，是依消債條例第64條之2 第2
    項規定，以上開最低生活費1.2 倍計算，聲請人應負擔之扶
    養費為7,973 元（計算式：15,946÷2 ＝7,973 ），則聲請
    人主張低於上開金額之扶養費7,900 元，亦足採信。
㈡、基上，聲請人每月收入扣除必要支出費用後，僅餘154 元（
    計算式：24,000－15,946－7,900 ＝154 ）。至聲請人名下
    固有不動產2 筆及國泰人壽保險股份有限公司之保單，另有
    投資基金，有前引財產清單、土地及建物登記第一類謄本、
    契約狀況一覽表、保單帳戶價值一覽表及合作金庫銀行報表
    查詢委託人歷史交易資料可佐，惟本院審酌上開不動產、基
    金未變價及保單未解約前尚無法用以清償。而聲請人積欠之
    有擔保債務為3,456,201 元，且無擔保及無優先權債務亦達
    1,397,211 元，有債權人臺灣土地銀行股份有限公司、和潤
    企業股份有限公司、屏東汽車客運股份有限公司之陳報狀可
    考，堪認聲請人確有不能清償債務或有不能清償之虞之情形
    ，而有清算之原因。此外，本件又查無聲請人有消債條例第
    6 條第3 項、第8 條或第82條第2 項所定駁回清算聲請之事
    由存在，是聲請人聲請本件清算，為有理由，應予准許。
四、綜上，聲請人聲請清算，為有理由，依首開法條規定，爰裁
    定如主文第一項所示，並命司法事務官進行本件清算程序。
    又聲請人具狀聲請保全處分，因本件清算聲請業經准許，已
    無保全處分之必要，爰裁定如主文第三項所示。
中    華    民    國   110    年    10    月    18    日
                  民事庭  法  官  曾吉雄
上為正本係照原本作成。
不得抗告。
中    華    民    國   110    年    10    月    18    日
                          書記官  潘豐益